【裁判字號】    99,台非,297
【裁判日期】    991028
【裁判案由】    過失傷害
【裁判全文】
最高法院刑事判決              九十九年度台非字第二九七號
上  訴  人  最高法院檢察署檢察總長
被      告  甲○○
上列上訴人因被告過失傷害案件，對於台灣苗栗地方法院中華民
國九十九年七月十三日第一審確定判決（九十九年度交訴字第十
七號，起訴案號：台灣苗栗地方法院檢察署九十九年度偵字第二
七七一號），認為部分違法，提起非常上訴，本院判決如下：
    主  文
原判決關於過失傷害部分撤銷。
甲○○犯過失傷害罪，處有期徒刑貳月，如易科罰金，以新台幣
貳千元折算壹日。
    理  由
非常上訴理由稱：「按受徒刑之執行完畢，或一部之執行而赦免
後，五年以內故意再犯有期徒刑以上之罪者，為累犯，加重其刑
至二分之一，刑法第四十七條第一項定有明文。本件被告因案為
警追緝途中，逆向行駛而撞擊告訴人所駕駛，並因而致告訴人受
有左側膝蓋磨擦傷之傷害，並經原審認被告此部分犯行，係犯刑
法第二百八十四條第一項前段之過失傷害罪，縱認被告係前經受
有期徒刑之執行完畢，五年以內再犯有期徒刑以上之罪，惟依法
對此過失之犯行，本不得論以累犯，乃原審遽論以過失傷害，累
犯。揆諸首揭說明，顯有判決適用法則不當之違法。案經確定，
且於被告不利，爰依刑事訴訟法第四百四十一條、第四百四十三
條提起非常上訴，以資糾正」等語。
本院按：判決不適用法則或適用不當者，為違背法令，刑事訴訟
法第三百七十八條定有明文。又刑法第四十七條規定之累犯，必
須曾受有期徒刑之執行完畢，或一部之執行而赦免後，五年以內
「故意」再犯有期徒刑以上之罪者為限，始得加重其刑。本件被
告甲○○因傷害、竊盜、妨害公務、施用毒品、竊盜等案件，經
法院判處罪刑確定，嗣經減刑及定執行刑為有期徒刑二年十一月
、六月，均於民國九十七年一月二十四日執行完畢，又於九十九
年五月十三日下午，駕駛PY─六四００號自用小貨車，至苗栗縣
造橋鄉朝陽村自然運動公園，持乙炔切割器等物竊取公園內造橋
鄉公所所有白鐵座椅支架等物，為民眾發現報警，警員駕車前往
圍捕，被告乃駕駛該車逃逸，並一路逃竄，至苗栗縣頭份鎮○○
○路二二三號前，因右轉後疏未注意在劃有分向限制線之路段，
不得駛入來車道，且未注意車前狀況，隨時採取必要之安全措施
，在該處逆向撞及對向車道由陳信雄駕駛之MH─三六一一號自用
小客車，致陳信雄受有左側膝蓋磨擦傷之傷害，始被警員逮捕。
被告上揭行為，係犯刑法第二百八十四條第一項之過失傷害罪，
其既非故意犯罪，依首揭說明，即不構成累犯。原判決竟以累犯
論處並加重其刑，顯有適用法則不當之違法。案經確定，且對被
告不利，非常上訴意旨執以指摘，洵有理由，應由本院將原判決
關於過失傷害部分撤銷改判，諭知如主文第二項所示之刑及易科
罰金之折算標準，以資救濟。
據上論結，應依刑事訴訟法第四百四十七條第一項第一款，刑法
第二百八十四條第一項、第四十一條第一項前段，判決如主文。
中    華    民    國  九十九  年    十    月  二十八  日
                      最高法院刑事第十三庭
                          審判長法官  賴  忠  星
                                法官  呂  丹  玉
                                法官  吳      燦
                                法官  蔡  名  曜
                                法官  葉  麗  霞
本件正本證明與原本無異
                                      書  記  官
中    華    民    國  九十九  年   十一   月    二    日
                                                      v
附錄：
刑法第二百八十四條第一項
因過失傷害人者，處六月以下有期徒刑、拘役或五百元以下罰金
，致重傷者，處一年以下有期徒刑、拘役或五百元以下罰金。

司法院資訊處製作；財團法人民間司法改革基金會備份。
